臺灣高等法院刑事判決　　　　　　　　94年度上易字第2059號
上　訴　人　臺灣板橋地方法院檢察署檢察官
被　　　告　乙○○
上列上訴人因被告竊盜案件，不服臺灣板橋地方法院94年度易字
第1129號，中華民國94年9月23日第一審判決（起訴案號：臺灣
板橋地方法院檢察署94年度速偵字第1135號），提起上訴，審理
中請求併辦（併辦案號：臺灣板橋地方法院檢察署94年度偵字第
17436號），本院判決如下：
    主  文
原判決撤銷。
乙○○連續攜帶兇器竊盜，累犯，處有期徒刑拾月。
扣案螺絲起子壹支沒收。
    事  實
一、乙○○曾因竊盜案件，經本院判處有期徒刑五月確定，於91
    年11月2日執行完畢。猶不知悔改，復基於意圖為自己不法
    所有之概括犯意，於94年6月15日凌晨零時許，在台北縣永
    和市○○街一四五號前，持其所有具客觀危險性，足以危害
    人之生命、身體安全，可供兇器使用之螺絲起子一支，破壞
    丁○○所有停放於該處之T4-7883號自用小貨車門鎖，竊取
    車內香煙一包，得手後逃逸，復於94年8月9日凌晨2時30分
    許，在臺北縣永和市○○街一五一巷口，趁四下無人注意之
    際，再持前開螺絲起子，伸進丙○○所有停放於上揭路口之
    車號DG-0150號自用小貨車駕駛座車門之鑰匙孔，撬開車門
    之門鎖，侵入車內竊取置物箱零錢共計新臺幣六元，得逞後
    欲離去之際，適為路人甲○○發現，報警查獲上情，並扣得
    乙○○所有，供其犯本罪所用之螺絲起子一支。
二、案經丙○○訴由臺北縣政府警察局永和分局報告臺灣板橋地
    方法院檢察署檢察官偵查聲請簡易判決處刑，本院改適用簡
    式審判程序審理。
    理  由
一、訊據被告乙○○對於上揭竊盜犯行坦承不諱，核與告訴人丙
    ○○於警詢（見速偵卷第14頁）、告訴人丁○○於警詢及偵
    查（見15385號偵卷第7、20頁）、證人甲○○於本院（見本
    院卷第37頁）證述之情節相符，並有卷附臺北縣政府警察局
    贓物認領保管單一紙、現場照片十二幀可稽（見速偵卷第27
    至38頁），復有被告所有供其犯本罪所用之螺絲起子一支扣
    案可資佐證，本件事證明確，被告犯行堪以認定，應依法論
    科。
二、按刑法第三百二十一條第一項第三款之攜帶兇器竊盜罪，係
    以行為人攜帶兇器竊盜為其加重條件，其種類並無限制，凡
    客觀上足對人之生命、身體、安全構成威脅，具有危險性之
    兇器均屬之，且只須行竊時攜帶此種具有危險性之兇器為已
    足，並不以攜帶之初有行兇之意圖為必要（最高法院79年台
    上字第5253號判例參照）。被告持以犯案之螺絲起子經原審
    當庭勘驗結果，長約十四公分，綠色把手長約七公分，為鐵
    製長條前端呈扁平狀，客觀上足以殺傷人生命、身體，顯為
    具有危險性之兇器。核被告所為，係犯刑法第三百二十一條
    第一項第三款之攜帶兇器竊盜罪。被告先後二次竊盜，時間
    緊接，犯罪構成要件相同，顯係出於概括之犯意為之，應依
    刑法第五十六條連續犯之規定以一罪論，並加重其刑。又被
    告有事實欄所載之科刑及執行情形，此有本院被告全國前案
    紀錄表一紙附卷可按，其於有期徒刑執行完畢後，五年內再
    犯本件有期徒刑以上之罪，為累犯，應依刑法第四十七條之
    規定加重其刑。檢察官以94年度偵字第17436號移送併辦部
    份，與前已起起訴部分，有連續犯之裁判上一罪關係，為起
    訴效力所及，自應併予審判。
三、撤銷改判及科刑之理由：
    原審予以論罪科刑，固非無見。惟檢察官移送併辦部份，為
    起訴效力所及，原審未及審理尚有未洽，檢察官上訴意旨就
    此指摘，為有理由，應由本院將原判決撤銷改判。另被告雖
    有多次竊盜前科，素行不良，惟本件被害人所失財物僅祇香
    煙一包、新台幣六元，尚屬些微，原審處以有期徒刑拾月，
    已足懲戒，本院酌情後爰維持原審所量之刑，不再加重，爰
    審酌被告犯罪動機、手段、所竊物品價值、所生危害、犯後
    坦承犯行，尚有悔意及累犯等情，量處被告如主文所示之刑
    ，以資懲儆。扣案之螺絲起子一支，係屬被告所有，供其犯
    本罪所用之物，業經被告供明在卷，應依刑法第三十八條第
    一項第二款之規定，宣告沒收之。
四、適用法律：
據上論斷，應依刑事訴訟法第369條第1項前段、第364條、第452
條、第273條之1第1項、第299條第1項前段，刑法第56條、第321
條第1項第3款、第47條、第38條第1項第2款，判決如主文。
本案經檢察官鄭龍照到庭執行職務。
中　　華　　民　　國　　94　　年　　12　　月　　30　　日
　　　　　　　　　刑事第二十一庭審判長法　官  溫耀源
　　　　　　　　　　　　　　　　　　  法　官  周政達
　　　　　　　　　　　　　　　　　　  法　官  邱同印
以上正本證明與原本無異。
不得上訴。
          　　　　　　　　　　　　　　書記官  莊昭樹
中　　華　　民　　國　　94　　年　　12　　月　　30　　日
附錄：本案論罪科刑法條全文
中華民國刑法第321條
犯竊盜罪而有左列情形之一者，處 6 月以上、 5 年以下有期徒刑：
一  於夜間侵入住宅或有人居住之建築物、船艦或隱匿其內而犯之者。
二  毀越門扇、牆垣或其他安全設備而犯之者。
三  攜帶兇器而犯之者。
四  結夥三人以上而犯之者。
五  乘火災、水災或其他災害之際而犯之者。
六  在車站或埠頭而犯之者。
前項之未遂犯罰之。
